Inventaris van het fotoarchief van de Nederlandse Heidemaatschappij, 1915-1970 - [glasnegatieven, lantaarnplaatjes en zachte negatieven] -
Nationaal Archief, Den Haag
- Negatieven, zwart-wit, opgeborgen in doos 162, 162
  - Filmrolnr: 118 Fotonr.: 170-2862; Negatief/ zwart-wit, Kleinbeeld
  - Filmrolnr: 118 Fotonr.: 170-2863; Negatief/ zwart-wit, Kleinbeeld
  - Filmrolnr: 118 Fotonr.: 170-2864; Negatief/ zwart-wit, Kleinbeeld
  - Filmrolnr: 118 Fotonr.: 170-2865; Negatief/ zwart-wit, Kleinbeeld
  - Filmrolnr: 118 Fotonr.: 170-2866; Negatief/ zwart-wit, Kleinbeeld
  - Filmrolnr: 118 Fotonr.: 170-2867; Negatief/ zwart-wit, Kleinbeeld
  - Filmrolnr: 118 Fotonr.: 170-2868; Negatief/ zwart-wit, Kleinbeeld
  - Filmrolnr: 118 Fotonr.: 170-2869; Negatief/ zwart-wit, Kleinbeeld
  - Filmrolnr: 118 Fotonr.: 170-2870; Negatief/ zwart-wit, Kleinbeeld
  - Filmrolnr: 118 Fotonr.: 170-2871; Negatief/ zwart-wit, Kleinbeeld
  - Filmrolnr: 118 Fotonr.: 170-2872; Negatief/ zwart-wit, Kleinbeeld
  - Filmrolnr: 118 Fotonr.: 170-2873; Negatief/ zwart-wit, Kleinbeeld
  - Filmrolnr: 118 Fotonr.: 170-2874; Negatief/ zwart-wit, Kleinbeeld
  - Filmrolnr: 118 Fotonr.: 170-2875; Negatief/ zwart-wit, Kleinbeeld
  - Filmrolnr: 118 Fotonr.: 170-2876; Negatief/ zwart-wit, Kleinbeeld
  - Filmrolnr: 118 Fotonr.: 170-2877; Negatief/ zwart-wit, Kleinbeeld
  - Filmrolnr: 118 Fotonr.: 170-2878; Negatief/ zwart-wit, Kleinbeeld
  - Filmrolnr: 118 Fotonr.: 170-2879; Negatief/ zwart-wit, Kleinbeeld
  - Filmrolnr: 118 Fotonr.: 170-2880; Negatief/ zwart-wit, Kleinbeeld
  - Filmrolnr: 118 Fotonr.: 170-2881; Negatief/ zwart-wit, Kleinbeeld
  - Filmrolnr: 118 Fotonr.: 170-2882; Negatief/ zwart-wit, Kleinbeeld
  - Filmrolnr: 118 Fotonr.: 170-2883; Negatief/ zwart-wit, Kleinbeeld
  - Filmrolnr: 118 Fotonr.: 170-2884; Negatief/ zwart-wit, Kleinbeeld
  - Filmrolnr: 118 Fotonr.: 170-2885; Negatief/ zwart-wit, Kleinbeeld
  - Filmrolnr: 118 Fotonr.: 170-2886; Negatief/ zwart-wit, Kleinbeeld
  - Filmrolnr: 118 Fotonr.: 170-2887; Negatief/ zwart-wit, Kleinbeeld
  - Filmrolnr: 118 Fotonr.: 170-2888; Negatief/ zwart-wit, Kleinbeeld
  - Filmrolnr: 118 Fotonr.: 170-2889; Negatief/ zwart-wit, Kleinbeeld
  - Filmrolnr: 118 Fotonr.: 170-2890; Negatief/ zwart-wit, Kleinbeeld
  - Filmrolnr: 118 Fotonr.: 170-2891; Negatief/ zwart-wit, Kleinbeeld
  - Filmrolnr: 118 Fotonr.: 170-2892; Negatief/ zwart-wit, Kleinbeeld
  - Filmrolnr: 118 Fotonr.: 170-2893; Negatief/ zwart-wit, Kleinbeeld
  - Filmrolnr: 118 Fotonr.: 170-2894; Negatief/ zwart-wit, Kleinbeeld
  - Filmrolnr: 118 Fotonr.: 170-2895; Negatief/ zwart-wit, Kleinbeeld
  - Filmrolnr: 118 Fotonr.: 170-2896; Negatief/ zwart-wit, Kleinbeeld
  - Filmrolnr: 118 Fotonr.: 170-2897; Negatief/ zwart-wit, Kleinbeeld
  - Filmrolnr: 118 Fotonr.: 170-2898; Negatief/ zwart-wit, Kleinbeeld
  - Filmrolnr: 118 Fotonr.: 170-2899; Negatief/ zwart-wit, Kleinbeeld
  - Filmrolnr: 118 Fotonr.: 170-2900; Negatief/ zwart-wit, Kleinbeeld
  - Filmrolnr: 118 Fotonr.: 170-2901; Negatief/ zwart-wit, Kleinbeeld
  - Filmrolnr: 118 Fotonr.: 170-2902; Negatief/ zwart-wit, Kleinbeeld
  - Filmrolnr: 118 Fotonr.: 170-2903; Negatief/ zwart-wit, Kleinbeeld
  - Filmrolnr: 118 Fotonr.: 170-2904; Negatief/ zwart-wit, Kleinbeeld
  - Filmrolnr: 118 Fotonr.: 170-2905; Negatief/ zwart-wit, Kleinbeeld
  - Filmrolnr: 120 Fotonr.: 170-2906; Negatief/ zwart-wit, Kleinbeeld
  - Filmrolnr: 120 Fotonr.: 170-2907; Negatief/ zwart-wit, Kleinbeeld
  - Filmrolnr: 120 Fotonr.: 170-2908; Negatief/ zwart-wit, Kleinbeeld
  - Filmrolnr: 120 Fotonr.: 170-2909; Negatief/ zwart-wit, Kleinbeeld
  - Filmrolnr: 120 Fotonr.: 170-2910; Negatief/ zwart-wit, Kleinbeeld
  - Filmrolnr: 120 Fotonr.: 170-2911; Negatief/ zwart-wit, Kleinbeeld
  - Filmrolnr: 120 Fotonr.: 170-2912; Negatief/ zwart-wit, Kleinbeeld
  - Filmrolnr: 120 Fotonr.: 170-2913; Negatief/ zwart-wit, Kleinbeeld
  - Filmrolnr: 121 Fotonr.: 170-2914; Negatief/ zwart-wit, Kleinbeeld
- Niet gedigitaliseerde filmrolletjes, opgeborgen in doos 163, 163
- Oude verpakkingen, opgeborgen in doos 164, 164
- Oude verpakkingen, opgeborgen in doos 165, 165